臺灣臺北地方法院交通事件裁定　　　　 96年度交聲字第480號
受 處分 人　甲○○
原處分機關　交通部公路總局台北區監理所
上列受處分人甲○○因違反道路交通管理處罰條例案件，對於原
處分機關民國96年4月9日所為之處分 (原處分案號：北監自裁字
裁40-C00000000號)聲明異議，本院裁定如下：
    主  文
異議駁回。
    理  由
一、按汽車駕駛人停車時，在設有禁止停車標誌、標線之處所停
    車，處新臺幣 (下同)600 元以上1,200元以下罰鍰，道路交
    通管理處罰條例 (下稱處罰條例)第56條第1項第4 款定有明
    文。
二、本件受處分人甲○○駕駛車牌號碼7460－EN號自用小客車，
    於96年1 月19日 (星期五，非假日)下午2時22分，違規停放
    在台北縣永和市保生5 巷永平國小圍牆邊設有黃色禁止停車
    標線之道路上，為台北縣政府警察局永和分局永和交通分隊
    員警鄭君傑以拍照方式採證，並以上開車號汽車所有人陳永
    家有違反處罰條例第56條第1項第4款規定之行為逕行掣單舉
    發。嗣經原處分機關依處罰條例第85條規定辦理轉歸責於駕
    駛人即受處分人。受處分人向原處分機關提出申訴，原處分
    機關函請舉發單位調查結果，仍認受處分人存有上述違規行
    為。原處分機關乃依處罰條例第56條第1項第4款以及違反道
    路交通管理事件統一裁罰基準表等規定，裁處受處分人罰鍰
    900元。
三、異議意旨略以：由於永平國小在圍牆上貼有於特定時段內因
    方便家長接送上、下課學生請勿停車之告示，致受處分人誤
    認非特定時段即得停車; 道路上黃色標線違規停車應以開單
    告發為主，如有妨礙交通始予拖吊，受處分人違規停車之地
    點並未妨礙交通，實無拖吊之理由等語。經查：
（一）受處分人駕駛車牌號碼7460－EN號自用小客車，於96年 1
      月19日下午2時22分，停放在台北縣永和市保生5巷設有黃
      色禁止停車標線之道路上，為受處分人所不爭執，且有卷
      附採證照片可稽，此部分事實堪以認定。
（二）按禁止停車線，係用以指示禁止停車路段，且設有禁止停
      車標誌、標線之處所不得停車，道路交通標誌標線號誌設
      置規則第168條第1項、道路交通安全規則第112條第1項第
      4 款分別定有明文。依卷附違規採證照片所示，受處分人
      違規停車地點確於地上畫有黃色禁止停車線，依法於禁停
      時段內禁止停車。受處分人雖爭執永平國小在圍牆上貼有
      禁停時段之告示，誤認非禁停時段即得停車; 惟對於其停
      車地點道路上畫有黃色標線、道路上畫有黃色禁止停車標
      線之路段不得停車等情，並未爭執。其次，依卷附永平國
      小在圍牆上所貼「告示」之採證照片觀之，受處分人所稱
      之「告示」，僅係在一般A4大小紙張上以手寫方式通知其
      他欲停車之駕駛人，請勿在特定時段內停車，以致妨礙家
      長接送上、下課之學生; 且通知上並書有「永平國小敬上
      」，足認該通知係永平國小所為，並非交通、路政等政府
      機關或單位製作，一般人不致因此誤認得以停車。受處分
      人稱其誤認，並不足採。
（三）再者，處罰條例第56條第3項：「第1項情形，交通勤務警
      察、依法令執行交通稽查任務人員或交通助理人員，應責
      令汽車駕駛人將車移置適當處所；如汽車駕駛人不予移置
      或不在車內時，得由該交通勤務警察、依法令執行交通稽
      查任務人員或交通助理人員為之」規定，駕駛人如有第 1
      項違規之行為且不在車內時，得將違規汽車移置適當處所
      ，並無以妨礙交通始得移置為要件。既然受處分人違規停
      車屬於處罰條例第56條第1 項之情形，且違規停車時復不
      在車內，依法即得將違規車輛移置適當處所。受處分人仍
      執並未妨礙交通等語置辯，亦無能採。
四、綜上所述，受處分人確於上開時地在設有禁止停車標線之處
    所停車之違規行為，原處分機關依處罰條例第56條第1項第4
    款規定及違反道路交通管理事件統一裁罰基準表，裁處受處
    分人罰鍰900 元，核無不當，受處分人異議為無理由，應予
    駁回。
五、依道路交通案件處理辦法第19條，裁定如主文。
中　　華　　民　　國　　96　　年　　5 　　月　　8 　　日
　　　　　　　　　交通法庭法　官　呂政燁
以上正本證明與原本無異。
如不服本裁定，應於送達後五日內，向本院提出抗告狀。
                          書記官  林碧華
中　　華　　民　　國　　96　　年　　5 　　月　　8 　　日
